臺灣高等法院臺中分院刑事判決　　　　　　　　　九十年度交上訴字第二一七二號
　　上　訴　人　臺灣彰化地方法院檢察署檢察官
　　被　　　告　丙○○
　　　　　　　　乙○○
右上訴人因被告等過失致死等案件，不服臺灣彰化地方法院八十九年度交訴字第一六
八號，中華民國九十年八月十四日第一審判決（起訴案號：臺灣彰化地方法院檢察署
八十八年度偵字第一○九六九號），提起上訴，本院判決如左：
    主  文
上訴駁回。
丙○○緩刑貳年。
    事實及理由
一、本案經本院審理結果，認第一審判決關於被告丙○○部分，認事用法、量刑及諭
    知被告乙○○無罪，均無不當，應予維持，並引用第一審判決書記載之事實、證
    據及理由（如附件）。
二、上訴意旨略以：(一)被告丙○○部分：被告丙○○酒後駕車肇事，且於右轉時侵入
    對向車道，有重大過失，而被害人楊淑暖並無任何過失，全係因被告丙○○之過
    失行為致生死亡之結果，且被告丙○○尚未與被害人家屬和解，原審定應執行有
    期徒刑六月，量刑顯然過輕，容有未洽；(二)被告乙○○部分：查臺灣省車輛行車
    事故覆議鑑定委員會鑑定結果，已認定：「乙○○無肇事原因（惟超速及行駛內
    側車道，均有違規定）」，顯然被告乙○○有駕車超速之情形，致遇突發狀況時
    無法應變採取安全措施，以致肇事，被告乙○○自有過失，而被告乙○○駕車超
    速與被害人死亡間，亦有相當因果關係，原審諭知被告乙○○無罪，顯有不當。
三、本院查：
    (一)被告丙○○部分：
      訊據被告丙○○雖辯稱：當時撞的時候，乙○○的車在伊前面，係乙○○所駕
      駛之大貨車超過雙黃線行駛才撞上伊所駕駛之小客車云云。惟查，按汽車在雙
      向二車道行駛時，應在遵行車道內行駛，且在劃有分向限制線之路段，不得駛
      入來車之車道內；又汽車駕駛人飲酒後，其吐氣所含酒精成份超過０．二五ｍ
      ｇ＼Ｌ以上者，不得駕車，道路交通安全規則第九十七條第一、二款、第一百
      十四條第二款分別定有明文。本件依道路交通調查事故報告表之警繪現場圖（
      見相驗卷第十三頁）及卷附照片顯示，被告乙○○所駕駛之大貨車煞車痕係位
      於彰化縣福興鄉○○路內側車道內，而被告丙○○所駕駛之自小客車之油漬滴
      落處則跨越分向限制線甚多，堪認被告乙○○所駕駛之大貨車係行駛於該中正
      路內側車車道，被告丙○○則於駕駛自小客車自東農路右轉中正路時，跨越分
      向限制線侵入對向來車道，致撞及被告乙○○所駕駛之大貨車左側車身無訛；
      又被告丙○○於肇事後，經員警處理現場時所做之吐氣所含酒精濃度測試，其
      結果高達每公升０‧八二毫克，此有吐氣酒精測試值一件在卷可稽，且其駛入
      對向車道肇事，顯見被告丙○○已達不能安全駕駛動力交通工具之程度。被告
      丙○○駕駛自用小車應注意上開道路交通安全規則之規定，且依當時之狀況又
      非不能注意，竟疏未注意，於夜晚酒精濃度過量駕駛自小客車，行經號誌交岔
      路口，右轉侵入對向車道，因而肇事致被害人死亡，為肇事原因，本件經送鑑
      定之結果亦同此認定，此有卷附之臺灣省車輛行車事故覆議鑑定委員會覆議意
      見書（八十九年六月十九日府覆議字第八九０七０四號）可考，足徵被告丙○
      ○確有過失情事，且被告丙○○之過失行為與被害人楊淑暖死亡間顯有相當因
      果關係。原審因而適用刑法第一百八十五條之三、同法第二百七十六條第一項
      及道路交通管理處罰條例第八十六條第一項予以論科，並審酌被告丙○○過失
      之情節、所生損害及犯罪後之態度等一切情狀，就所犯公共危險及過失致死罪
      ，各量處有期徒刑三月、五月，定應執行有期徒刑六月，並諭知易科罰金之折
      算標準，其認事用法均無違誤，量刑亦稱妥適，檢察官上訴意旨指摘原判決量
      刑太輕，為無理由，應予駁回。又被告丙○○業已將其強制汽車責任保險給付
      賠償與被害人楊淑暖之家屬，為被害家屬所不否認，且被害人家屬亦表示對被
      告丙○○不予追究，有本院訊問筆錄在卷可稽。查被告丙○○前未曾受有期徒
      刑以上刑之宣告，有臺灣彰化地方法院檢察署刑案資料查註紀錄表及臺灣高等
      法院被告全國前案紀錄表附卷可按，經此教訓後，應知所警惕，其所宣告之刑
      ，本院認為以暫不執行為適當，併依法宣告緩刑二年，以勵自新。
    (二)被告乙○○部分：
      訊之被告乙○○於原審供稱：「被害人（按，應係指被告丙○○）要右轉時轉
太過，越過雙黃線以致撞到我車的腳踏板，對方的速度很快，我在十多公尺前
      看到他過來時便打燈光及按喇叭警示他」等語（見原審卷第十九頁），核與上
      述道路交通事故調查報告表所示，被告乙○○所駕之大貨車右側前輪距離路面
      邊線有四．八公尺，後輪則有三‧四公尺，且該大貨車左側緊鄰道路之中央分
      向限制線，又其二條煞車痕均係位於彰化縣福興鄉○○路內側車道內，分別長
      達七．五及八．六公尺等情相符，足認被告丙○○所駕自小客車若未衝入被告
      乙○○之車道，二車根本不可能發生碰撞，且被告乙○○突見被告丙○○衝入
      其車道時，已注意到車前狀況，並採取緊急煞車之必要安全措施，是本件車禍
      之發生應係被告丙○○駕車違規所致，而與被告乙○○無涉，被告乙○○之駕
      駛行為與被害人死亡間應無相當之因果關係。又本件經送請前揭覆議鑑定委員
      會覆議結果，亦認被告乙○○僅係超速及行駛內側車道，有違規定，應無肇事
      因素，已如前述，而被告乙○○於警訊、原審中雖亦自承當時之車速約四十至
      五十公里，已逾當地之速限四十公里，惟被告乙○○突見被告丙○○之自小客
      車衝入其車道時，早已緊急煞車，是兩車相撞時，被告乙○○之車速應已低於
      四十公里甚多（煞車距離長分別為七．五及八．六公尺），顯見被告乙○○縱
      稍有超速，亦僅須負行政上之責任，被告乙○○既係信賴路權分配而行駛，且
      對被害人之死亡並無何注意義務之違反，則其辯稱並無過失等語，堪予採信。
      是公訴人指稱：「被告乙○○因駕車超速而致被害人死亡，與被害人死亡之結
      果間亦有相當因果關係」，尚乏根據。原審綜合所調查之證據及辯論之結果，
      認無積極證據足以認定被告乙○○有何過失之行為，因而諭知被告乙○○無罪
      之判決，經核並無違誤，公訴人上訴指摘原判決不當，為無理由，應予駁回。
四、被告乙○○經合法傳喚，無正當理由不到庭，爰不待其陳述逕行判決。
據上論結，應依刑事訴訟法第三百七十一條、第三百七十三條、第三百六十八條，刑
法第七十四條第一款，判決如主文。
本案經檢察官甲○○到庭執行職務。
中      華      民      國      九十一   年       一      月    三十一  日
                                    臺灣高等法院臺中分院刑事第五庭
                                          審判長法  官  袁  從  楨
              法  官  姚  勳  昌
                                                法  官  郭  同  奇
右正本證明與原本無異。
丙○○部分，均不得上訴。
乙○○部分，檢察官得上訴，被告乙○○不得上訴。
如不服本判決應於收受送達後十日內向本院提出上訴書狀，其未敘述上訴之理由者並
得於提起上訴後十日內向本院補提理由書（均須按他造當事人之人數附繕本）。
                                                書記官  康  孝  慈
中      華      民      國      九十一   年       二      月      一    日
附錄論罪科刑法條：
刑法第一百八十五條之三
服用毒品、麻醉藥品、酒類或其他相類之物，不能安全駕駛動力交通工具而駕駛者，
處一年以下有期徒刑、拘役或三萬元以下罰金。
刑法第二百七十六條
因過失致人於死者，處二年以下有期徒刑、拘役或二千元以下罰金。
                                                                        Ｉ
